臺灣臺北地方法院民事判決　　　　　　　96年度訴字第9793號
原　　　告　萬泰商業銀行股份有限公司
法定代理人　乙○○
訴訟代理人　甲○○
被　　　告　寶立華車輛工業股份有限公司
兼法定代理
人　　　　　丁○○
被　　　告　丙○○○
上一人
訴訟代理人　丁○○
上列當事人間請求清償借款事件，本院於中華民國96年12月27日
言詞辯論終結，判決如下：
    主  文
被告應連帶給付原告新台幣伍拾參萬肆仟零玖拾陸元，及自民國
九十六年十月一日起至清償日止，按週年利率百分之六計算之利
息，暨自民國九十六年十一月二日起至清償日止，逾期在六個月
以內者，按上開利率百分之十，逾期六個月以上者，超過部分按
上開利率百分之二十計付違約金。
訴訟費用新台幣伍仟捌佰肆拾元由被告連帶負擔。
本判決於原告以新台幣壹拾捌萬元或等值之中央政府建設公債九
十二年度甲類第六期債票供擔保後，得假執行。
    事實及理由
一、原告起訴主張：
    被告寶立華車輛工業股份有限公司（下稱寶立華公司）邀同
    被告丁○○、丙○○○為連帶保證人於民國94年10月27日向
    原告借款新台幣（下同）100萬元，約定借款期間自94年11
    月1日起至97年11月1日止，嗣依借據條款變更契約變更借款
    期間自94年11月1日起至99年11月1日止，以每月為一期，按
    期清償，利息依年息6％固定計算，遲延履行時，除仍按上
    開利率計息外，逾期在6個月以內部分按上述約定利率10％
    ，逾期超過6個月部分照上項標準加倍計付違約金。詎被告
    寶立華公司自96年10月1日起即未依約償還，被告寶立華公
    司已喪失期限利益，債務應視為全部到期，尚欠本金534,09
    6元及如聲明第1項所示之利息、違約金未清償，雖經催討亦
    無結果，被告丁○○、丙○○○為連帶保證人依約自應負連
    帶清償責任，爰依消費借貸及連帶保證之法律關係提起本件
    訴訟。並聲明：1.被告應連帶給付原告534,096元及自96年
    10月1日起至清償日止依年息6％計算之利息，及自96年11月
    2日起至清償日止，其逾期在6個月以內者，按上開利率10％
    ，逾期超過6個月者，按上開利率20％計算之違約金。2.請
    准原告提供中央政府建設公債92年度甲類第6期債票或等值
    之現金為擔保宣告假執行。
二、被告兼寶立華公司法定代理人丁○○、被告丙○○○對原告
    主張消費借貸及連帶保證事實並不爭執，惟因目前並無資力
    償還，故聲明駁回原告之訴。
三、本件原告就其主張之事實，業據其提出與所述相符之借據、
    授信約定書、借據條款變更契約等影本為證，被告對此亦不
    爭執，原告上開主張自堪信為真實。
四、按借用人應於約定期間內，返還與所借用物種類、品質、數
    量相同之物。又稱保證者，謂當事人約定，一方於他方之債
    務人不履行債務時，由其代負履行責任之契約；又保證債務
    ，除契約另有訂定外，包含主債務之利息、違約金、損害賠
    償及其他從屬於主債務之負擔；另連帶債務之債權人，得對
    債務人中之一人或數人或全體同時或先後請求全部或一部之
    給付；民法第478條、第739條、第740條、第273條第1項分
    別定有明文。查，被告寶立華公司既尚欠原告本金534,096
    元及其利息、違約金未清償，依約定並視為全部到期，其餘
    被告丁○○、丙○○○均為被告寶立華公司之連帶保證人，
    自應就被告寶立華公司上開借款負連帶清償之責。從而，原
    告依消費借貸及連帶保證契約請求被告連帶給付534,096元
    ，及如主文第1項所示之利息、違約金，為有理由，應予准
    許。又原告陳明願供擔保，請求宣告假執行，經核無不合，
    爰酌定相當擔保金額准許之。
五、據上論結，本件原告之訴為有理由，依民事訴訟法第385條
    第1項前段、第85條第2項、第390條第2項，判決如主文。
中　　華　　民　　國　　96　　年　　12　　月　　31　　日
                  民事第二庭  法　官　吳淑惠
以上正本係照原本作成。
如對本判決上訴，須於判決送達後20日內向本院提出上訴狀
中　　華　　民　　國　　97　　年　　1 　　月　　2 　　日
                              書記官  蔡凱如
